# 高人指点：在新企业会计准则下，是否还能用应付税款法核算所得税？

提问人：dfcaoqianli 时间：2011-12-12 14:44:24
在新企业会计准则下，是否还能用应付税款法核算所得税？看到有企业 2010 年度的审计报告中，审计师写的该公司用应付税款法核算所得税。出了标准意见的审计报告。有瑕疵吗？

回答人：chenyiwei
会计政策中不能表述企业使用应付税款法确认所得税。 实际运用新准则下所得税的会计政策时，可以考虑重要性原则的影响。如果递延税款的确认对报表不产生重大影响的，则可以接受不确认递延所得税，但应对高于未更正错报名义金额的错报列入未更正错报汇总表中综合评价其影响，并附在客户管理层声明书之后。